臺灣高等法院臺南分院刑事判決
111年度交上易字第562號
上  訴  人  
即  被  告  蘇俊勝


輔佐人即
被告之姊    蘇麗君
上列上訴人因公共危險案件，不服臺灣嘉義地方法院111年度交
易字第314號中華民國111年9月26日第一審判決（起訴案號：臺
灣嘉義地方檢察署111年度偵字第9217號），提起上訴，本院判
決如下：
    主  文
上訴駁回。
    事實及理由
一、本案被告提起上訴，檢察官並未上訴，據被告所提之上訴理
    由，係明示僅就原判決量刑部分提起上訴，就其他部分並未
    提上訴，並據被告確認在卷（見本院卷第38頁）。是本案審
    判範圍僅及於原判決之量刑部分，至於其他部分（即犯罪事
    實、所犯法條、論罪部分），均非本院審理範圍，而應以原
    判決認定為基礎。又本案經本院審理後，認原判決之量刑妥
    適，予以認同，爰引用第一審判決書所載（如附件）。
二、被告上訴意旨略以：我被查獲時的吐氣所含酒精濃度雖然達
    到每公升0.83毫克，但我有肝功能異常之病症，代謝酒精的
    速度較慢，所以我的犯罪情節及惡性顯然較輕，況且我以前
    犯罪被判刑時的酒精濃度都比這次高，但都判的比這次輕，
    足見這次的量刑過重；另外，我教育程度不高，在○○○工作
    ，本性善良，目前有肝功能方面的病症，與母親相依為命，
    因家境困難才無法面對酒癮之治療，請審酌上情，從輕量刑
    云云。
三、按刑之量定，為求個案裁判之妥當性，法律賦予法院裁量之
    權。量刑輕重，屬為裁判之法院得依職權自由裁量之事項，
    苟其量刑已以行為人之責任為基礎，並斟酌刑法第57條各款
    所列情狀，在法定刑度內，酌量科刑，如無偏執一端，致明
    顯失出失入情形，上級審法院即不得單就量刑部分遽指為不
    當或違法，經查：
　⑴臺灣高等檢察署研議統一酒駕再犯發監標準之原則為被告5年
    内3犯刑法第185條之3第1項之罪者，原則上不准予易科罰金
    。且因酒駕造成被害人死傷之案件頻傳，為嚴懲酒駕，法務
    部於111年1月6日發函高檢署，要求重新檢討酒駕易科罰金
    規定，研擬今後將取消三振條款（酒駕第3次才入監），檢
    察官可依此從嚴審核被告是否對公共安全危害重大、已達不
    宜易科罰金程度，檢察官若認為酒駕所生損害不輕、犯後態
    度不佳或有再犯之虞等情，即使被告初犯、被法院判可易科
    罰金，仍可令其入獄；另對於已發監執行之酒駕犯，法務部
    責令監所加強實施戒癮處遇，未完成療程或成效不佳者，即
    便服刑日數已達假釋門檻，在嚴審假釋前提下，應不予假釋
    ，以上在在顯示因酒駕犯罪對社會危害甚鉅，從嚴認定易科
    罰金、從嚴審查假釋條件，均已是日後之立法及執法趨勢。
    　
　⑵被告明知已飲酒過量，卻仍心存僥倖，猶不顧其有多次酒駕
    前科，而再為本次犯行，無懼酒駕的刑罰及可能導致自己或
    他人之交通危險，惡性非輕，機構外處遇顯然已無法矯治其
    犯行。　
　⑶況且被告除本院論以酒駕累犯之前案外（即原審法院109年度
    嘉交簡字第880號判處有期徒刑6月，併科罰金新臺幣3萬元
    ，下稱第8次犯行），前亦曾因有7次的酒駕案件，先後經檢
    察官緩起訴確定及經原審分別判處拘役40日、50日、有期徒
    刑3月、6月、6月併科罰金1萬5000元、6月併科罰金3萬元等
    情，有其前案紀錄表可參，被告本件之前已有8次酒駕的公
    共危險之素行，均未使其有所警惕而記取前經酒駕遭判刑、
    執行之教訓，其顯未將「酒後不得駕車」乙事銘記在心，故
    判處得易科罰金之刑度，已不生嚇阻的效果，而有從重量刑
    之必要。
  ⑷至被告上訴意旨所指各情，縱使屬實，亦不能作為酒駕之合
    理性。其次，被告於第8次犯行之吐氣所含酒精濃度為每公
    升0.29毫克，被告於該案被判處有期徒刑6月，併科罰金3萬
    元，此有第8次犯行的判決在卷可考（見原審卷第41頁），
    而被告於本件的酒精濃度已達每公升0.83毫克，高出前案甚
    多，因此本件原審的量刑重於前案，亦屬合理，被告援引前
    案判決來指摘本件量刑不當，殊非可取。
　⑸被告雖然教育程度不高，家境不佳，且有病在身，但與其節
    制飲酒之能力無關；尤其，被告既有上開狀況，更應該節制
    飲酒，然其卻不知檢點，一再酒後駕車，可見其自制力不佳
    ，漠視用路人的安全，守法意識薄弱，情節非輕，原審依累
    犯加重刑責，並綜合刑法第57條各款情節，因而量定有期徒
    刑8月，難認有量刑過重或不當之處。
四、綜上，被告以原審量刑過重為由，提起上訴，指摘原判決不
    當，請求撤銷改判，為無理由，應予駁回。
據上論結，應依刑事訴訟法第368條，判決如主文。
本案經檢察官陳美君提起公訴，檢察官黃朝貴到庭執行職務。
中　　華　　民　　國　　111 　年　　12　　月　　8　　 日
                  刑事第六庭    審判長法　官  吳勇輝
                                      法　官  包梅真
                                      法　官  黃國永
以上正本證明與原本無異。
不得上訴。
　　　　　　　　　　　　　　　　　　　書記官  葉宥鈞
中　　華　　民　　國　　111 　年　　12　　月　　8 　　日
附錄本案論罪科刑法條全文：
中華民國刑法第185條之3
駕駛動力交通工具而有下列情形之一者，處3年以下有期徒刑，
得併科30萬元以下罰金：
一、吐氣所含酒精濃度達每公升零點二五毫克或血液中酒精濃度
    達百分之零點零五以上。
二、有前款以外之其他情事足認服用酒類或其他相類之物，致不
    能安全駕駛。
三、服用毒品、麻醉藥品或其他相類之物，致不能安全駕駛。
因而致人於死者，處3年以上10年以下有期徒刑，得併科2百萬元
以下罰金；致重傷者，處1年以上7年以下有期徒刑，得併科1百
萬元以下罰金。
曾犯本條或陸海空軍刑法第54條之罪，經有罪判決確定或經緩起
訴處分確定，於十年內再犯第1項之罪因而致人於死者，處無期
徒刑或5年以上有期徒刑，得併科3百萬元以下罰金；致重傷者，
處3年以上10年以下有期徒刑，得併科2百萬元以下罰金。